【裁判字號】    99,簡上,5
【裁判日期】    990331
【裁判案由】    傷害
【裁判全文】
臺灣臺南地方法院刑事判決               99年度簡上字第5號
上  訴  人  臺灣臺南地方法院檢察署檢察官
被      告  甲○○
            乙○○
上列上訴人因被告傷害案件，不服本院98年度簡字第2869號中華
民國98年11月27日第一審判決（聲請簡易判決處刑案號：97年度
偵字第5319號），提起上訴，本院判決如下：
    主  文
上訴駁回。
    事實及理由
一、本件經審理結果，認第一審判決之認事用法均無違誤，量刑
    亦屬妥適，應予維持，並引用其判決書之事實及理由（如附
    件）。
二、公訴人所提出之證據資料及方法，業經本院於99年3月17日
    公開審理之始，經合議庭評議後當庭宣示具有證據能力並載
    明於審判筆錄。
三、檢察官上訴意旨略以：告訴人因被告2人之傷害行為受有頭
    部外傷併右後枕皮下血腫之傷害，所受身體及心理之創傷非
    輕，然被告2人案發後至今從未向告訴人表示和解、協商解
    決之誠意，或向告訴人表達絲毫歉意，甚仍惡言相向，足證
    原審判決內所稱被告二人「非無悔意」云云顯然判斷失當，
    原審量刑過輕，請求將原判決撤銷，更為適當之判決云云。
四、經查：
  (一)按量刑之輕重及緩刑之宣告，係事實審法院得依職權自由裁
    量之事項，茍已斟酌刑法第57條各款所列情狀而未逾越法定
    刑度，則不得遽指為違法；又刑罰之量定屬法院自由裁量之
    職權行使，但仍應審酌刑法第57條所列各款事由及一切情狀
    ，為酌量輕重之標準，並非漫無限制，在同一犯罪事實與情
    節，如別無其他加重或減輕之原因，下級法院量定之刑，亦
    無過重或失輕之不當情形，則上級法院對於下級法院之職權
    行使，原則上應予尊重（最高法院72年度臺上字第6696號判
    例及85年度臺上字第2446號判決意旨參照）。
  (二)查原審以被告甲○○、乙○○事證明確，並審酌被告甲○○
    不思循正當途徑理性解決與告訴人間之債務糾紛，僅因債務
    問題協商未獲解決，即與告訴人發生爭執，並毆打告訴人成
    傷，殊為不該；被告乙○○與告訴人則雖無嫌隙，然僅因其
    與被告甲○○一同前往案發地點與告訴人洽談債務事宜，即
    因協商未成而夥同被告甲○○共同傷害告訴人，所為亦實不
    足取，惟念被告甲○○、乙○○前均無暴力犯罪前科，犯後
    均尚能於本院訊問時坦認犯行，非無悔意，兼衡告訴人因被
    告2人上開犯行所受傷勢之程度、被告2人下手傷害之情節、
    被告2人犯後尚未能獲得告訴人原諒之情況，暨被告2人之智
    識程度、家庭經濟狀況等一切情狀，依刑法第28條、第277
    條第1項、第41條第1項前段，刑法施行法第1條之1第1項、
    第2項前段，各判處拘役40日、30日，並各諭知如易科罰金
    之折算標準。本院認原審判決量處之刑度，其裁量並無違法
    或顯然過重、失輕，亦無何科罰與罪責不相當之瑕疵可指，
    是檢察官以原審量刑過輕為由提起上訴，無理由，應予駁回
    。
五、末按第二審判決書，得引用第一審判決書所記載之事實、證
    據及理由，對案情重要事項第一審未予論述，或於第二審提
    出有利於被告之證據或辯解不予採納者，應補充記載其理由
    ，刑事訴訟法第373條定有明文，併此敘明。
六、據上論斷，應依刑事訴訟法第455條之1第1項、第3項、第36
    4條、第373條、第368條，判決如主文。
本案經檢察官丙○○到庭執行職務
中    華    民    國    99    年    3     月    31    日
                  刑事第二庭    審判長法  官  蘇義洲
                                      法  官  童來好
                                      法  官  黃瑪玲
以上正本證明與原本無異。
不得上訴。
                                      書記官  黃玉秀
中    華    民    國    99    年    3     月    31    日

司法院資訊處製作；財團法人民間司法改革基金會備份。
